【裁判字號】    98,交聲,2367
【裁判日期】    981026
【裁判案由】    聲明異議
【裁判全文】
臺灣高雄地方法院交通事件裁定        98年度交聲字第2363號
                                    98年度交聲字第2364號
                                    98年度交聲字第2365號
                                    98年度交聲字第2366號
                                    98年度交聲字第2367號
                                    98年度交聲字第2368號
原處分機關  交通部公路總局高雄區監理所
異  議  人  甲○○○
上列異議人即受處分人因違反道路交通管理處罰條例案件，對於
原處分機關即交通部公路總局高雄區監理所民國98年8 月14及17
日所為處分（高監自裁字第裁80-BT0000000號、第裁80-SK00000
00號、第裁80-SK0000000號、第裁80-SK0000000號、第裁80-SK0
000000號、第裁80-SK0000000號）聲明異議，本院裁定如下：
    主  文
異議駁回。
    理  由
一、原處分意旨略以：異議人即受處分人甲○○○（下稱異議人
    ）駕駛車號ZN-7263 號自用小貨車（下稱上開貨車），前於
    (1)民國（下同）97年10月8 日上午5 時1 分許，在臺南市○
    ○路近濱海陸橋前，因駕駛人行車速度超過規定之速度20公
    里以上40公里以下；(2)於97年10月29日上午5 時23分許，在
    臺南市○○路近海口宮前，因駕駛人行車速度超過規定之最
    高時速未滿20公里；(3)於97年11月1 日上午3 時57分許，在
    同上處，因駕駛人行車速度超過規定之最高時速未滿20公里
    ；(4)於97年11月13日上午4 時12分許，在同上處，因駕駛人
    行車速度超過規定之速度20公里以上40公里以下；(5)於97年
    11月18日上午3 時50分許，在同上處，因駕駛人行車速度超
    過規定之最高時速未滿20公里；(6)於98年3 月13日上午4 時
    11分許，在高雄市○○○路高雄公園前，因駕駛人行車速度
    超過規定之最高時速未滿20公里，分別經原舉發機關逕行掣
    單舉發，爰依道路交通管理處罰條例第40條、第63條第1 項
    規定，分別裁處異議人罰鍰新臺幣（下同）2,400 元、2,20
    0 元、2,200 元、2,400 元、2,200 元、2,000 元及各記違
    規點數1 點等語。
二、異議意旨略以：異議人於97年6 月間即已搬離高雄縣鳳山市
    ○○街36巷3 號之住所，致未收到上開6 張罰單，直至換發
    汽車行照時，始知有上開6 張罰單，並因逾越應到案期限而
    遭原處分機關處以較高之罰鍰，異議人為此不服原裁處，爰
    提起本件異議，請求撤銷原處分。
三、按汽車駕駛人，行車速度，超過規定之最高時速，或低於規
    定之最低時速，除有第43條第1 項第2 款情形外，處新臺幣
    1,200 元以上2,400 元以下罰鍰，並記違規點數1 點，道路
    交通管理處罰條例第40條及第63條第1 項第1 款分別定有明
    文。又按處理違反道路交通管理事件，有關文書送達之程序
    ，依行政程序法之規定，違反道路交通管理事件統一裁罰基
    準及處理細則第5 條亦有明文。而行政程序法第74條第1 項
    、第2 項規定：「送達，不能依前2 條規定為之者，得將文
    書寄存送達地之地方自治或警察機關，並作送達通知書2 份
    ，1 份黏貼於應受送達人住居所、事務所、營業所或其就業
    處所門首，另1 份交由鄰居轉交或置於該送達處所信箱或其
    他適當位置，以為送達。前項情形，由郵政機關為送達者，
    得將文書寄存於送達地之郵政機關。」又行政機關依行政程
    序法而為文書之送達，專依該法律之規定，且該法並無準用
    民事訴訟法或刑事訴訟法關於寄存送達自寄存之日起10日生
    效規定之規定，是文書合法寄存送達後，當自寄存之日起即
    時生效，（最高行政法院95年度裁字第634 號裁定、臺灣高
    雄高等行政法院94年度訴字第720 號裁定、法務部93年4 月
    13 日 法律字第0930014628號釋示併參）。
四、經查，異議人分別於上開時間，駕駛車號ZN-7263 號自用小
    貨車，行經臺南市○○路近濱海陸橋前、臺南市○○路近海
    口宮前及高雄市○○○路高雄公園前時，均因超速違規，遭
    上開路口之測速照相設備拍下行車狀況等情，有舉發照片6
    張、舉發違反道路交通管理事件通知單（下稱舉發通知單）
    及違反道路交通管理事件裁決書各6 份在卷可稽，是異議人
    之違規事實堪以認定。
五、異議人雖以上開情詞置辯，惟查，異議人於上開交通違規行
    為時，其戶籍係設於高雄縣鳳山市○○街36巷3 號之事實，
    有異議人之戶籍資料、個人基本資料、遷徙紀錄資料等件附
    卷可參。而員警因異議人上開違規事實，經製作舉發通知單
    連同違規照片，並委託郵政機關按上址送達，分別於97年11
    月4 日、18日、20日、同年12月2 日、98年4 月17日投遞而
    無人收受，投遞人員始在送達人簽章欄位內蓋章，並依行政
    程序法第74條之規定製作送達通知書2 份，將其中1 份黏貼
    於異議人上開戶籍地址，另1 份寄則寄存於鳳山郵局第13支
    局，並製作送達證書，而完成送達程序等情，有高雄市政府
    警察局98年7 月17日高市警交三字第0980022860號函、臺南
    市政府警察局98年7 月22日第00000000000 號函、送達證書
    6 份存卷可證。準此，本件上開6 份舉發通知單之送達程序
    並無任何違法之處，揆諸前揭最高行政法院裁定意旨，舉發
    通知單應已合法送達異議人，而發生送達效力，是異議人上
    開所辯：伊已搬家，並未收受舉發通知單云云，尚非可採。
六、本件異議人既未自動繳納罰鍰，分別逾越上開舉發通知單所
    載之應到案期限30日以上、60日以內或60日以上，則原處分
    記關依違反道路交通管理事件統一裁罰基準表之規定，分別
    裁處異議人罰鍰2,000 、2,200 、2,400 元，並各記違規點
    數1 點，揆諸上揭法條及說明意旨，於法即無不合。從而，
    上開原處分於法均無違誤，本件異議洵無理由，應予駁回。
據上論斷，應依道路交通案件處理辦法第19條，裁定如主文。
中    華    民    國    98    年    10    月    26    日
                  交通法庭  法  官  羅立德
以上正本證明與原本無異。
如不服本裁定應於送達後5日內向本院提出抗告狀。
中    華    民    國    98    年    10    月    26    日
                            書記官  賴朱梅


司法院資訊處製作；財團法人民間司法改革基金會備份。
